【裁判字號】    90,易,143
【裁判日期】    900219
【裁判案由】    業務侵占
【裁判全文】
臺灣高雄地方法院刑事判決                            九十年度易字第一四三號
    公  訴  人  臺灣高雄地方法院檢察署檢察官
    被      告  乙○○
右列被告因侵占案件，經檢察官提起公訴（八十九年度偵字第二一一六五號），本院
判決如左：
    主  文
乙○○意圖為自己不法之所有，而侵占對於業務上所持有之物，累犯，處有期徒刑柒
月。
    事  實
一、乙○○曾於民國八十六年間犯傷害罪，經臺灣高等法院高雄分院判處有期徒刑五
    月確定，並於八十七年七月十二日執行完畢。乙○○係雙泉食品有限公司（以下
    簡稱雙泉公司）之業務員，職司貨物之推銷及公司貨款之收取，於八十九年三月
    二十五日，收取設於高雄市三民區○○○街之客戶「保成商號」貨款新台幣（以
    下同）三萬八千三百十元後，竟意圖為自己不法之所有，以變易持有為所有之意
    思予以侵吞入己，未繳回公司，嗣於離職後，始為老闆發覺。
二、案經雙泉公司訴請高雄縣警察局仁武分局移送臺灣高雄地方法院檢察署檢察官偵
    查起訴。
    理  由
一、被告乙○○對於收受保成商號貨款三萬八千三百十元後，未繳回公司之事實供陳
    不諱，惟矢口否認有何上開侵占犯行，辯稱上開貨款係在回公司途中不小心遺失
    ，始無法繳回公司云云。惟查上開事實業據告訴人雙泉公司代表人甲○○○於警
    訊中指訴綦詳，且上開貨款若係在八十九年三月二十五日回公司途中遺失，被告
    又無錢可賠償告訴人，理應會馬上報警處理，並知會告訴人或其他同事，然被告
    卻未報警，亦未告訴其他同事，且遲至八十九年三月二十九日始向告訴人公司報
    告，被告所為顯與常情不符，實難令人採信，是其辯解無非事後卸責之辭不足採
    信，被告罪證明確，犯行堪以認定。
二、被告在告訴人公司職司收取貨款，竟將業務上所持有之貨款予以侵占，核其所為
    係犯刑法第三百三十六條第二項之業務侵占罪。被告曾於八十六年間犯傷害罪，
    經臺灣高等法院高雄分院判處有期徒刑五月確定，並於八十七年七月十二日執行
    完畢，五年以內再犯本件有期徒刑以上之罪，為累犯，爰依刑法第四十七條規定
    加重其刑。爰審酌被告犯罪之手段、犯罪所生之損害輕微、迄今尚未與告訴人和
    解，及犯後否認犯行等一切情狀，量處如主文所示之刑，以資警懲。
據上論斷，應依刑事訴訟法第二百九十九條第一項前段、刑法第三百三十六條第二項
、第四十七條、罰金罰鍰提高標準條例第一條前段，判決如主文。
本案經檢察官王朝震到庭執行職務。
中      華      民      國    九十      年      二      月     十九     日
                                    臺灣高雄地方法院刑事第三庭
                                        法  官  李  淑  惠
右正本證明與原本無異。
如不服本判決，應於判決送達後十日內，向本院提出上訴狀。
                                        書記官  馮  欽  鳳
中      華      民      國    九十      年      二      月     十九     日


司法院資訊處製作；財團法人民間司法改革基金會備份。
